# 营改增后收到的个税手续费返还的账务处理

提问人：yayu197777 时间：2016-06-07 15:07:54
请教各位大师，营改增后收到的个税手续费返还，营改增前个税手续费返还需要交纳营业税，因此计入“其他业务收入”。营改增后不需要缴纳增值税，是继续计入“其他业务收入”还是作为“营业外收入”。

回答人：chenyiwei
该款项的确认原则不受此次税制改革影响，只不过计入其他业务收入的金额从原来的全额变成了扣除增值税后的净额。

提问人：槿思成 时间：2017-02-25 14:12:26
请教陈老师，关于个税手续费的支出的事项： 如果作为办税人员的奖励，作为管理层奖金支出的话，或者作为计提的活动经费。 目前有看法认为，应直接作为其他业务成本核算。个人的看法是，作为办税人员的奖励和管理层奖金应该入应付职工薪酬核算，对方科目挂入管理费用，如果作为活动经费，应该作为福利等进行核算。不知道陈老师您觉得如何核算比较妥当呢？

回答人：chenyiwei
赞同你的理解。